臺灣高等法院民事判決　　　　　　　　 94年度上易字第587號
上　訴　人　乙○○
訴訟代理人　何兆龍律師
上　訴　人　甲○○
訴訟代理人　王朝陽律師
複 代 理人　鄭金溪律師
上列當事人間因侵權行為損害賠償事件，兩造對於中華民國94年
6月20日台灣台北地方法院93年度訴字第346號第一審判決各自提
起上訴，經本院於94年10月26日言詞辯論終結，判決如下：
    主      文
原判決關於駁回上訴人甲○○下列第二項之訴部分，及該分假執
行之聲請，暨除確定部分外訴訟費用之裁判均廢棄。
上訴人乙○○應再給付上訴人甲○○新台幣壹拾萬零佰柒拾捌
元，及自民國92年10月3日起，至清償日止，按週年利率百分之
五計算之利息。
上訴人甲○○其餘之上訴及上訴人乙○○之上訴均駁回。
第一審（除確定部分外）及第二審訴訟費用關於甲○○上訴部分
，由上訴人乙○○負擔百分之八，餘由上訴人甲○○負擔。第二
審訴訟費用關於乙○○上訴部分，由上訴人乙○○負擔。
    事實及理由
一、甲○○起訴主張：上訴人乙○○於民國90年9月17日下午3時
    45分許，駕駛車號ED-3528號自小客車（下稱系爭自小客車
    ），自台北市○○路○段606巷6號停車場駛出之際，應注意
    讓行進中之車輛行人優先通行，卻未注意，與伊騎乘車號CH
    S-915號重型機車（下稱系爭機車）發生碰撞，致伊人車倒
    地，因而受有右大腿股骨骨幹骨折、瘀血腫脹及多處擦傷、
    暨右髖關節鬆脫與右小腿義肢破裂等傷害。爰依侵權行為法
    則，訴請乙○○賠償新台幣（下同）2,731,813元（包括醫
    療費用426,878元、計程車費14,775元、義肢修理費20,000
    元、機車修理費4,350元、衣褲受損費用2,350元、髖關節股
    架費6,500元、住院看護費106,000元、居家修養看護費219,
    600元、不能工作損失1,14 6,240元、失業補償285,120 元
    、精神慰撫金500,000元），及自起訴狀繕本送達翌日起至
    清償日止，按年息百分之五計算之利息，並陳明願供擔保請
    准宣告假執行。原審判命乙○○應給付783,377元（包括醫
    療費用77,002元、計程車費2,160元、義肢修理費20,000元
    、機車修理費315元、髖關節股架費6,500元、住院看護費79
    ,000 元、不能工作損失348,400元、精神慰撫金250,000元
    ），及自92年10月3日起至清償日止按年息5%計算之利息，
    而駁回甲○○其餘之請求。甲○○對其敗訴之一部分不服提
    起上訴，聲明廢棄原判決該部分，判命乙○○應再給付1,28
     1,233元，嗣於本院撤回有關機車修理費部分（見本院卷第
    60頁），減縮為1,277,198元（即醫療費用54，078元、計程
    車費12,615元、住院看護費用23，000元、居家修養看護費
    用219，600元、不能工作損失717，905元、精神慰撫金250
    ，000元），其餘部分業經原審駁回確定；並於本院為駁回
    上乙○○上訴之聲明。
二、乙○○則以：其自停車場駛出之際，因車道有違規停放車輛
    致妨害其視線，其業已鳴笛示警，甲○○騎乘機車行經該處
    時，即可看到其所駕駛自小客車，足見係甲○○未注意車前
    狀況而致系爭車禍發生，其並無過失。況以兩造於案發時之
    車速而言，倘甲○○於案發時有依規定騎乘三輪車，亦當不
    致受傷，甲○○就此部分亦與有過失。縱認其就本件車禍之
    發生有過失，則所應負擔之醫療費用，應限於臺大醫院期間
    ，甲○○自臺大醫院出院後所發生之計程車費、看護費、所
    得等損失與本案無關，且其請求之精神損害賠償部分亦屬過
    高等語，資為抗辯。並對原審為其敗訴判決部分上訴，求為
    廢棄原判決不利於其之部分，改判駁回甲○○於原審之訴及
    假執行之聲請；並於本院為駁回甲○○上訴之聲明。
三、兩造不爭執之事實：
    甲○○主張乙○○於90年9月17日下午3時45分許，駕駛車號
    ED-3528號自小客車，自台北市○○路○段606巷6號停車場駛
    出之際，撞擊伊騎乘之車號CHS-915號機車，致其人車倒地
    ，因而受有右大腿股骨骨幹骨折傷害等情，業據提出診斷證
    明書為證（見原審卷第55至56頁），並為上訴人乙○○所不
    爭執，此部分自堪信為真實。
四、乙○○就本件車禍肇事應負過失責任：
(一)按汽車行車起步前應顯示方向燈，注意前後左右有無障礙或
    車輛行人，並應讓行進中之車輛行人優先通行，道路交通安
    全規則第89條第1項第6款定有明文。即謂在汽車起步行駛時
    ，其前後左右行進中之車輛行人較諸該起駛之汽車，有優先
    通行之路權。乙○○駕駛系爭自小客車自停車場駛出之際，
    有一車號CY-4513號自用小客車，於事發前在該停車場出口
    左側路口違規停放屬實，且該車停放位置，確實影響乙○○
    左轉時之視線，此有乙○○被訴過失傷害之刑事案件中提出
    之呈報書所附照片可資佐證（見台台北地方法院檢察署91偵
    字第5078號偵查卷第67至69頁照片參照），且經本院刑事審
    理中赴現場履勘屬實，有勘驗筆錄在卷可憑（見本院92年度
    交上易字第56號卷第58頁以下），然此並不能解免乙○○注
    意往來人車動態之責，該違規停放之車輛亦會影響往來人車
    對乙○○車行動態之查知能力，提高發生事故之風險。故而
    對此一狀況，乙○○尤應提高警覺，例如該停車場出入口恰
    有警衛崗哨，乙○○自可延請負責站崗之保全人員替其注意
    或指揮人車交通狀況，方便其自停車場駛出，並須住意讓直
    行車輛優先通行，而非謂因視線受阻即可率爾駛出停車場出
    口進入馬路，且對前行過程中發生之事故均可卸免肇事責任
    。
(二)本件車禍事故係在乙○○將車甫自社區停車場出口駛出之際
    發生，此為乙○○所不爭執；且本件事發後乙○○雖已將車
    駛離，現場並未保留，然於警員到場處理事故時，乙○○將
    該車停放於事發時之位置供警員拍照存證，亦迭據乙○○及
    證人即警員唐目忠、陳佳燦於刑事案件中陳明在卷（見原審
    法院92年度交易字第36號卷第20頁、第55至56頁），是以卷
    附現場照片內乙○○之汽車停放位置，與事發之際停放之實
    際位置，應相去無幾。而觀諸該等照片（見同上揭偵查卷第
    28至30頁），乙○○之車輛於事發後係車頭左傾約四十五度
    、逆向斜停在中華路2段606巷由東往西車道內，車頭已靠近
    路中分向線，顯然該車自停車場出口駛出後，尚未完成左轉
    動作進入車道正常行駛，則依據前引交通安全規則之規定，
    由甲○○所騎乘反向行駛之直行機車，具有優先通行之路權
    ，乙○○未禮讓該機車先行通過即冒然自停車場出口駛出馬
    路左轉，顯已違反上揭規定甚明。
(三)本件事故肇因於刑事案件中，先後經四次鑑定，均亦認乙○
    ○有起駛前不讓行進中車輛優先通行之過失，有臺北市車輛
    行車事故鑑定委員會北鑑審字第9060322200號鑑定意見書、
    臺北市政府交通局91年1月7日北市交鑑意字第5776號覆議意
    見書、中央警察大學91年8月2日（）校科字第9120 828號
    鑑定書、國立交通大學93年3月1日交大管運字第0930000906
    號函及鑑定意見書附卷足憑（見同上偵查卷第12至19頁、第
    93至98頁、本院刑事卷第27至28頁），業經本院調閱該刑事
    全卷核閱屬實，且該刑事案件亦認定乙○○對於系爭車禍發
    生有過失，經原法院及本院刑事庭判處乙○○有期徒刑三月
    確定，足見乙○○對於本件車禍事故確實有過失，並與甲○
    ○受傷間具有相當因過關係。其抗辯：伊自停車場駛出之際
    ，因車道有違規停放車輛致妨害伊視線，伊業已鳴笛示警，
    甲○○騎乘機車行經該處時，即可看到伊所駕駛自小客車，
    足見係甲○○未注意車前狀況而致系爭車禍發生，伊並無過
    失云云，即無可採。
五、按不法侵害他人之身體或健康者，對於被害人因此喪失或減
    少勞動能力或增加生活上之需要時，應負損害賠償責任，民
    法第193條第1項定有明文。茲就甲○○請求各項損害賠償金
    額，應否准許審酌如下：
(一)醫療費用部分：
１、按全民健康保險法第82條規定：保險對象因汽車交通事故，
    經本保險提供醫療給付者，本保險之保險人，得向強制汽車
    責任保險之保險人代位請求該項給付。是依全民健康保險提
    供醫療給付者，該項醫療費用請求權，已法定移轉予中央健
    康保險局，自不得再向對造請求（最高法院93年台上字第
    1159號判決意旨參照）。
２、甲○○原審請求醫療費用426,878元，經查甲○○因系爭車
    禍受傷而就醫，分別至國立台灣大學醫學院附設醫院（下稱
    台大醫院）、中山醫院、西園醫院、馬偕紀念醫院（下稱馬
    偕醫院）、財團法人長庚紀念醫院（林口）分院（下稱長庚
    醫院）、和平醫院、財團法人同仁醫院萬華醫院（下稱萬華
    醫院）就診，共計醫療費用為426,878元等情，固有卷附台
    大醫院93年8月19日（93）校附醫秘字第9300209064號函、
    中山醫院93年8月28日山醫總字第0359號函、醫療收據、馬
    偕醫院93年8月20日馬院醫骨字第932538號函、長庚醫院93
    年10月22日（93）長庚院法字第1096號函、醫療收據等件為
    證（見原審卷第134至第169頁、第170至185頁、第49頁、第
    188至191頁、第195頁、第39頁、第44頁、第308至334頁）
    。然觀諸上列醫療費用支出，其中關於健保給付部分，依據
    上揭全民健康保險法第82條規定，甲○○自不得向乙○○為
    請求，故由健保給付部分之醫療費用均已經原審剔除確定。
    其餘除原審准許之自付額部分之77,002元（見原審卷第303
    至307頁），屬必要之醫療費用應予准許外，另原審漏列之
    54，078元自付額亦屬必要之醫療費用，亦應予准許，合計
    131，080元（即臺大醫院為31，154元，馬偕醫院為500元，
    長庚醫院為1，270元，中山醫院為58，778元，和平醫院為2
    ，170元，萬華醫院為32，808元，西園醫院為4，400元，詳
    見原審卷第296至334頁上訴人於93年1 2月6日在原審提出之
    民事準備六狀所載及醫療費用收據）。
３、乙○○雖抗辯：甲○○因系爭車禍受傷後，至台大醫院就診
    出院後，即已痊癒，甲○○另至其他醫院就診之醫療費用，
    顯與本件車禍無因果關係，不得請求云云。惟查，甲○○本
    即於右髖部裝置有全髖人工關節，且右下肢截肢，因本件車
    禍致受有股骨（大腿骨）上段與所裝置人工關節臨接處發生
    骨折等情，此有台大醫院93年8月19日（93）校附醫秘字第
    9300209064號函在卷可憑（見原審卷第134頁），則其另於
    90年10月2日至同年月27日因右下肢膝關節截肢處腫痛，至
    萬華醫院治療（見原審卷第131頁之萬華醫院函）；又於91
    年4月至5月間，因右側人工髖關節鬆脫、進行人工髖關節翻
    修手術及髖關節脫位（見原審卷第170頁中山醫院函）；再
    於91年1月16日、7月18日及92年11月24日至長庚醫院檢查及
    回診（見原審卷第195頁、第313至314頁）；另於91年4月16
    日因右髖人工關節置換術後疼痛，至西園醫院診治（見原審
    卷第186頁之西園醫院函）；皆與甲○○因車禍受傷部位相
    同，且與系爭車禍發生時間（即90年9月17日）緊接，足證
    ，甲○○至台大醫院以外之醫院就診，顯係因本件車禍受傷
    所致。是乙○○上開抗辯不足採信。
(二)計程車費14,775元部分：
    甲○○於原審請求計程車費計程車費14,775元。經查，甲○
    ○本即右下肢截肢，裝有全髖人工關節，因本件車禍致受有
    股骨（大腿骨）上段與所裝置人工關節臨接處發生骨折，已
    如前述，其因無法行走，則搭乘計程車，尚屬因本件車禍支
    出之必要費用。觀諸甲○○所提出計程車收據（見原審卷第
    61 至62頁）所示，記載有搭乘日期者為：90年10月16日（
    70元）、10月2日（130元）、9月17日救護車900元、10月11
    日（120元）、10月9日（125元×2，來回）、10月26日（54
    0元）、11月9日（150元）等計2,160元部分，核與甲○○就
    診日期相符，自可認定此部分車資係為至醫院就診所支出必
    要費用，經原審准許外，另其餘部分雖未標示搭乘日期，惟
    對照甲○○提出之醫療收據，可證明其有實際就診，而其肢
    體受傷不便應有實際搭乘計程車之花費，故其主張比照收據
    金額，按實際就診日期之趟數計費核給計程車費，應屬合理
    ，故其餘之計程車費12,615元請求亦應予准許。
(三)義肢修理費用20,000元部分：
    甲○○主張因系爭車禍而支出義肢修理費用20,000元，業據
    提出統一發票為證（見原審卷第81頁），乙○○對該統一發
    票亦無爭執，因甲○○於車禍前即裝置有義肢，因系爭車禍
    致受有股骨（大腿骨）上段與所裝置人工關節臨接處發生骨
    折，故其換置義肢部分，核屬因本件車禍支出之必要費用，
    應予准許。
(四)髖關節支架費6,500元部分：
    甲○○主張因車禍而支出髖關節支架費6,500元，有卷附統
    一發票可參（見原審卷第50頁），乙○○對該統一發票亦無
    爭執，核此部分支出與甲○○受傷部分相符，屬於必要費用
    支出，應予准許。
(五)住院看護費用部分：
    甲○○因系爭車禍受傷住院就診須請看護，而請求住院看護
    費用106,000元。經查，其於台大醫院住院16日（即90年9月
    17日至同年10月2日）、中山醫院住院12日期間（91年4月7
    日至16日、5月22日至24日），因開刀住院，無法自行料理
    生活，確實需要聘請24小時看護乙節，有卷附台大醫院93年
    8月19日（93）校附醫秘字第9300209064號函、中山醫院93
    年8月28日山醫總字第0359號函可憑（見原審卷第134頁、第
    170頁），至甲○○另於90年10月2日至同年月25日（計23日
    ），至萬華醫院治療，惟該院固認其無法行走有請看護之必
    要，但並無聘請24小時看護之必要等情，有卷附該院93年8
    月14日93同萬發字第073號函足稽（見原審卷第131頁），故
    認此23日以聘請12小時看護為必要。另甲○○於91年4月16
    日自中山醫院出院轉至西園醫院繼續住院至同年月18日，該
    院認其住院期間需使用枴杖走路（見原審卷第186頁），上
    開中山醫院函既認其於91年4月16日出院前有聘請24小時看
    護必要，則其於91年4月16日轉院至西園醫院住院至同年月
    18日，應仍有聘請24小時看護之必要，始為合理，故其需要
    聘請24小時看護即全天者有30日、聘請12小時即半日看護者
    有23日，以全天看護費一日2000元、半日看護費1000元計算
    ，其請求看護費83,000元（2000ｘ30+1000ｘ23），為有理
    由，應予准許；逾此範圍不應准許。
(五)住家看護費用部分：
    甲○○主張其自萬華醫院出院後應修養92日、及中山醫院出
    院後應修養91日，共計183日無法自理生活，應聘請24小時
    看護，請求住家看護費用219,600元。經查，依上開中山醫
    院函認甲○○於91年5月24日出院後，須穿戴護具，一般須
    需要三個月至半年矯正等情（見原審卷第170頁），參照上
    開台大、中山醫院函，認其於剛自中山醫院出院後之前一個
    月矯正期間應仍有請半日看護之必要，故其請求住家看護費
    用30,000元，為有理由，應予准許；其餘不應准許。而上開
    萬華醫院93年8月14日93同萬發字第073號函並未稱甲○○於
    出院後仍有繼續聘請看護之必要，故其餘住家看護費用之請
    求均不應准許。
(六)受傷不能工作損失部分：
１、甲○○主張於受傷前任職於國花通運股份有限公司（下稱國
    花公司）擔任駕駛一職，有卷附該公司證明書可考（見原審
    卷第54頁），並為乙○○所不爭執，依該證明書所載自90年
    5 月29日至同年9月1 7日共計110日之薪資為114,500元，相
    當每日平均工資為1,040元，則甲○○自90年9月17日受傷至
    91 年5月24日至中山醫院就診出院，及參照中山醫院認定原
    告出院時，需穿戴護具校正三個月至半年，故認甲○○約需
    校正3個月（至91年8月24日止）即得回復其原有駕駛工作，
    是其請求不能工作損失348,400元（即1040×335＝348,400
    ）為有理由，應予准許；逾此範圍不應准許。
２、甲○○另於原審主張其於台北市鑲牙齒模承造業職業工會每
    月投保勞保薪資為33,300元，平均一日薪資1110元；及另於
    萬德傷殘器材有限公司任職，90年7、8月薪資各為30,000元
    、32,000元，平均一日薪資1033元，而另請求不能工作損失
    每日各1110元、1033元云云。乙○○則質疑甲○○不可能有
    如此多之工作收入。經查：
(１)甲○○於原審主張其於台北市鑲牙齒模承造業職業工會每月
    投保勞保薪資為33,300元，固據提出該工會90年10月26日
    北市鑲齒盛字第546號證明書為證（見原審卷第52頁），惟
    該證明書僅證明甲○○於該工會加入勞工保險乙事，亦無法
    證明其於該工會任職，並支領薪資乙節，是甲○○主張應將
    其每月投保薪資列入其所受工作損失云云，委無可取。嗣其
    於本院始改稱事實上係在吉利多陶齒企業有限公司（下稱吉
    利多公司）任職，製作齒模工作，故工會所證明，僅是上訴
    人在齒模公司之月投保薪資額，並非在工會任職及由工會支
    薪，自90年3月1日起至90年9月17日止，在吉利多公司任職
    ，其薪資每月為35,000元，並提出該公司之證明書為證（見
    本院卷第43頁），與原審之主張已有不合，況其於本院聲請
    訊問之證人即自稱該公司實際負責人林連池證稱：我工作忙
    的時候僱用甲○○作齒模排牙部分的工作，我從事齒模的工
    作，我開吉利多陶齒公司，負責人是我太太林呂慧姬名義，
    但實際是我在負責。（法官問：平常甲○○有在你那邊工作
    ？）有的，但都是按件計酬拿回去家裡作。．．．他的薪資
    我自己吸收，他的部分沒有申報所得稅。（上訴人訴訟代理
    人何律師問：甲○○在你們公司上班有無計算底薪？）我們
    是按件計酬，沒有工作都沒有薪資。（何律師問：為何上證
    3 證明書記載薪資每個月3萬5千元？）（提示）甲○○在我
    那邊工作十年，以前每月都有固定給他作，不一定每月都是
    3 萬5千元，所以用平均為3萬5千元來計算，大約的數目，
    甲○○從90年9月17日以後就沒有做了。（何律師問：每月
    平均作3萬5千元的薪資，每天要做工時多久，才能領到3萬5
    千元？）每天平均最少要做到6個小時，星期一至星期六，
    星期天不做。（何律師問：你給他的報酬是支票還是現金？
    公司有無帳簿或甲○○簽收資料，否則如何知道他的工時？
    ）給現金，但沒有他簽收資料或帳簿，我公司有僱用2、3位
    殘障者都沒有資料」等情（見本院卷第58至60頁）。則苟甲
    ○○果真有在吉利多公司兼差做齒模工作十年，平均月薪達
    35,000 元，為何於原審不逕為主張？為何證人林連池既證
    稱甲○○已在吉利多公司兼差十年，竟又稱該公司無任何帳
    簿或甲○○簽收資料等可資證明，甲○○亦無法提出薪資袋
    、扣繳憑單等為證，豈不奇怪？故甲○○之主張及證人林連
    池之證詞均難採信。
(２)甲○○主張其另於萬德傷殘器材有限公司（下稱萬德公司）
    任職，固於原審提出該公司薪資證明為證（見原審卷第53
    頁）。然該證明書薪資僅記載其至90年7月、8月之薪資，並
    不能證明甲○○於本件車禍事故發生時（即90年9月17日）
    ，仍於該公司任職。
(３)甲○○於系爭車禍前原即右下肢截肢殘障，其工作能力即已
    較常人略差，依其主張同時卻能兼職三工作，平均每日工作
    收入達3千餘元，月薪達約10萬元之多，反較一般健康常人
    工作能力為強、收入為多，已與常情不合，乙○○於原審及
    本院即質疑甲○○不可能有如此多之工作收入，且甲○○於
    原審自承：「原告以往的工作機會是時有時無、斷斷續續收
    入不固定，．．而且整年度收入扣除家用經常固定支出後均
    未蓬申報基本，然在近幾年內國稅局可能沒有我申報的資料
    ，．．」等情（見原審卷第94頁），苟上開證人林連池證稱
    甲○○於系爭車禍前有在吉利多公司兼差做齒模工作十年，
    平均月薪達35,000元等情屬實，則為何甲○○自承「以往的
    工作機會是時有時無、斷斷續續收入不固定」？且依甲○○
    主張同時兼職上開三工作月薪達約10萬元，年薪已逾百萬元
    之多，為何自承未達申報所得稅基本？況依證人林連池證稱
    「甲○○每月平均3萬5千元的薪資，星期一至星期六，每天
    平均最少要做到6個小時」等情，則甲○○既正常於國花公
    司擔任司機駕駛一職，須正常上下班時間管控，何能於星期
    一至星期六每天平均最少花6個小時作齒模工作，之外何能
    又有餘暇兼作萬德公司招攬工作達月薪三萬餘元，實已超乎
    常情。再者，甲○○自承於吉利多公司、萬德公司任職均係
    兼差按件計酬，並無底薪，則縱其確有在該二公司兼差，亦
    無法保證每月均有工作可作及收入。故其請求於吉利多公司
    、萬德公司兼差之工作能力損失部分，難認有理由，不應准
    許。
(七)精神慰撫金部分：
１、不法侵害他人之身體、健康、名譽、自由、信用、隱私、貞
    操，或不法侵害其他人格法益而情節重大者，被害人雖非財
    產上之損害，亦得請求賠償相當之金額，民法第195條第1項
    亦有明文。所謂相當，自應以實際加害情形與其名譽影響是
    否重大，及被害者之身分地位與加害人經濟狀況等關係定之
    （最高法院47年台上字第12 21 號判例意旨參照）。
２、審酌甲○○為高職畢業，車禍前原從事駕駛工作一職，其於
    90年財產總額為934,440元（見原審卷第366頁；第54頁證明
    書；第6頁之稅務電子閘門財產所得調件明細表）；而乙○
    ○則為中原大學土木系教授，於90年度總所得為3,591,661
    元（見原審卷第10至15頁之稅務電子閘門財產所得調件明細
    表）；而甲○○因系爭車禍受傷而多次進出醫院治療並開刀
    ，其身心所受煎熬自難以言喻等情形，認甲○○請求精神慰
    撫金以250,000元為適當；逾此範圍不應准許。
(八)從而，本件甲○○得請求乙○○賠償金額計為883,755元（
    131080+14775+20000+6500+83000+30000+348400+250000）
    。
六、乙○○另抗辯：本件事故發生係因甲○○未注意車前狀況所
    致，為與有過失云云。惟查，享有路權之甲○○一路前行，
    因見乙○○之車侵入其前行路線，乃向左閃避，甲○○之駕
    駛行為，尚無違常之處，亦無未注意車前狀況之情形至明。
    況如前所述，系爭車禍肇事原因，經送四次鑑定，均認定本
    件事故過失責任均在於乙○○，甲○○並無過失，則乙○○
    抗辯與有過失云云，自無足採。
七、綜上所述，甲○○依據侵權行為法則，訴請乙○○應賠償88
    3,755元元，及自起訴狀繕本送達翌日即92年10月3日起，至
    清償日止，按週年利率百分之五計算之利息，為有理由，應
    予准許；逾此部分之請求，不應准許。就上開應准許部分中
    ，原審判命乙○○給付783,377元本息，並無不合，乙○○
    上訴指摘原判決該部分不當，求予廢棄改判，為無理由，應
    駁回其上訴。甲○○上訴指摘原判決僅判命乙○○給付783,
    377元本息，而駁回其餘請求為不當，求予廢棄改判命乙○
    ○再給付1,277,198元本息，其中之100,378元本息部分上訴
    為有理由，應由本院將原判決該部分廢棄，改判命乙○○再
    給付該部分本息；甲○○逾此範圍之請求，原審為其敗訴判
    決則無不合，其此部分上訴為無理由，應予駁回。
八、本件事證已臻明確，兩造其餘攻擊或防禦方法，核不影響判
    決結果，茲不予一一論述，併予敘明。
九、結論：本件甲○○之訴為一部有理由、一部無理由，乙○○
    之上訴為無理由，爰依法判決如主文。
中　　華　　民　　國　　94　　年　　11　　月　　9　　日
                  民事第十三庭審判長法  官  張宗權
                                    法  官  蕭艿菁
                                    法  官  陳忠行
正本係照原本作成。
不得上訴。
中　　華　　民　　國　　94　　年　　11　　月　 10　　日
　　　　　　　　　　　　　　　　　　書記官  明祖星
